【裁判字號】    95,訴,1598
【裁判日期】    951025
【裁判案由】    搶奪等
【裁判全文】
臺灣桃園地方法院刑事判決              95年度訴字第1598號
公  訴  人  臺灣桃園地方法院檢察署檢察官
被      告  庚○○
                    國民
                    現羈押於臺灣桃園看守所
上列被告因搶奪等案件，經檢察官提起公訴（95年度偵字12895
號、第15572 號）暨分別追加起訴（95年度偵字第16618 號、第
16084號），本院合併裁定改以簡式程序審判，判決如下：
    主  文
庚○○共同連續意圖為自己不法之所有，而搶奪他人之動產，累
犯，處有期徒刑參年陸月。又意圖為自己不法之所有，而搶奪他
人之動產，累犯，處有期徒刑捌月。又竊盜，累犯，處有期徒刑
伍月。又竊盜，累犯，處有期徒刑伍月。應執行有期徒刑肆年拾
月。
    事  實
一、庚○○前曾因贓物案件，經臺灣桃園地方法院於民國93年9
    月6日以93年度壢簡字第824號判處有期徒刑4月確定，於95
    年3 月12日執行完畢。竟仍不知悔改：(一)基於意圖為自己不
    法所有之概括犯意，於附表1 編號1 至8 所示之時、地，搭
    乘與之具有犯意聯絡之戊○○所駕駛之機車，由庚○○動手
    行搶之方式，連續搶奪所示丙○○等人之財物；(二)另基於意
    圖為自己不法所有之犯意，於附表1 編號9 所示之時、地，
    獨自騎乘其竊取而得車牌號碼MNS-353 號之機車，搶奪所示
    張雅惠之財物，並於95年7 月9 日上午9 時45分許，在桃園
    縣中壢市○○路35號奇特電子專賣店，將上述搶奪而得之財
    物以新臺幣800 元之代價出售予不知情之王政博；(三)分別基
    於意圖為自己不法所有之犯意，於附表2 所示之時、地，分
    別竊取所示林義興、呂淑滿所有之機車。嗣分別於95年6 月
    8 日18時許，在桃園縣楊梅鎮○○路○ 段508 號，為警循線
    逮捕戊○○；於95年7 月12日22時許，庚○○為警循線通知
    到案；於95年7 月19日14時50分許，庚○○騎乘竊得之機車
    行經桃園縣中壢市○○路9 號前時，為警臨檢查獲，而查悉
    上情。
二、案均經桃園縣政府警察局中壢分局報請臺灣桃園地方法院檢
    察署檢察官偵查起訴。
    理  由
壹、程序部分
甲、關於追加起訴及合併審判、合併判決部分
    按於第一審辯論終結前，得就與本案相牽連之犯罪或本罪之
    誣告罪，追加起訴。又一人犯數罪者，為相牽連之案件。刑
    事訴訟法第265 條第1 項；第7 條第1 款分別定有明文。又
    按分別提起之數宗訴訟，其訴訟標的相牽連或得以一訴主張
    者，法院得命合併辯論。命合併辯論之數宗訴訟，得合併裁
    判。民事訴訟法第205 條第1 項、第2 項分別定有明文。刑
    事訴訟辯論程序就此雖無明文，惟自訴訟經濟之觀點，在不
    損及被告之權益下，自得類推適用之。查本案被告經檢察官
    以一人犯數罪之相牽連案件之事由，分別提起公訴暨追加起
    訴，經本院分案以本院95年度訴字第1598號、95年度訴字第
    1775號、95年度易字第1152號審理。依前述規定及說明，自
    得合併審判及合併辯論，當亦得合併判決，合先敘明。
乙、證據能力部分
一、按被告以外之人於審判外之言詞或書面陳述，除法律有規定
    者外，不得作為證據。被告以外之人於審判外之陳述，雖不
    符前4條（指刑事訴訟法第159條之1至第159條之4）之規定
    ，而經當事人於審判程序同意作為證據，法院審酌該言詞陳
    述或書面陳述作成時之情況，認為適當者，亦得為證據。刑
    事訴訟法第159條第1項、第159條之5第1項，分別定有明文
    。查被告於準備程序坦承犯行，經本院改以簡式審判程序審
    理並調查證據後，被告對於起訴之犯罪事實均為有罪之陳述
    及自白犯行，並在本院告以何謂「證據能力」之意旨後，對
    於檢察官所提出被告以外之人於審判外之書面陳述筆錄及其
    他文書證據，均不爭執證據能力，足見審判外筆錄及文書具
    相當之可信性，依前述「同意性」之傳聞法則例外規定，被
    告以外之人於審判外之陳述均具證據能力。又按參諸刑事訴
    訟法第273條之1之規定，簡式審判程序以被告就被訴事實為
    有罪之陳述為前提，被告既坦承犯行而為有罪之陳述，通常
    亦對於審判外之供述及其他書證、物證證據之證據能力不爭
    執，此所以立法者於刑事訴訟法第159條第2項規定，前項規
    定（即第159條第1項關於「傳聞法則」之規定）於法院以簡
    式審判程序，不適用之的意旨所在。
二、被告之自白，非出於強暴、脅迫、利誘、詐欺、疲勞訊問、
    違法羈押或其他不正之方法，且與事實相符者，得為證據。
    被告陳述其自白係出於不正之方法者，應先於其他事證而為
    調查。該自白如係經檢察官提出者，法院應命檢察官就自白
    之出於自由意志，指出證明之方法。刑事訴訟法第156條第1
    項、第3項分別定有明文。查被告於準備程序及審判期日對
    於公訴人提出其警詢及偵查訊問筆錄之證據能力均不爭執，
    本院亦查無明顯事證足認檢察及警察機關於製作該等筆錄時
    ，有對被告施以法所禁止之不正方法等情事，是被告審判外
    之自白陳述筆錄係出於其任意性所製作，具證據能力。
貳、實體部分
一、按被告（或共犯）之自白，不得作為有罪判決之唯一證據，
    仍應調查其他必要之證據，以察其是否與事實相符，刑事訴
    訟法第156 條第2 項就此定有明文。其立法目的乃欲以補強
    證據擔保自白之真實性，亦即以補強證據之存在，藉以限制
    向有「證據之王」稱號的自白在證據上之價值，質言之，本
    條項乃對於自由心證原則之限制，關於自白之證明力，採取
    證據法定原則，使自白僅具有一半之證明力，尚須另有其他
    補強證據以補足自白之證明力。而所謂補強證據，最高法院
    74年台覆字第10號曾經加以闡釋：「指除該自白本身以外，
    其他足資以證明自白之犯罪事實確具有相當程度真實性之證
    據而言。雖其所補強者，非以事實之全部為必要，但亦須因
    補強證據與自白之相互利用，而足以使犯罪事實獲得確信者
    ，始足當之」。司法院大法官議決釋字第582 號解釋文後段
    ，對於本條項所謂「其他必要之證據」，著有闡釋，足為刑
    事審判上操作「自白」與「補強證據」時之參考標準，茲節
    錄引述如下：「刑事審判基於憲法正當法律程序原則，對於
    犯罪事實之認定，採證據裁判及自白任意性等原則。刑事訴
    訟法據以規定嚴格證明法則，必須具證據能力之證據，經合
    法調查，使法院形成該等證據已足證明被告犯罪之確信心證
    ，始能判決被告有罪；為避免過分偏重自白，有害於真實發
    見及人權保障，並規定被告之自白，不得作為有罪判決之唯
    一證據，仍應調查其他必要之證據，以察其是否與事實相符
    。基於上開嚴格證明法則及對自白證明力之限制規定，所謂
    『其他必要之證據』，自亦須具備證據能力，經合法調查，
    且就其證明力之程度，非謂自白為主要證據，其證明力當然
    較為強大，其他必要之證據為次要或補充性之證據，證明力
    當然較為薄弱，而應依其他必要證據之質量，與自白相互印
    證，綜合判斷，足以確信自白犯罪事實之真實性，始足當之
    」。
二、訊據被告對於前述犯罪事實均坦承不諱，核與被告之警詢及
    偵查訊問筆錄內容大致均符，復經被告同意下，提示與被告
    自白相符之證人即附表1 至2 所列被害人，及證人王政博之
    警詢筆錄及偵查訊問筆錄，均不爭執在卷，另有贓物認領保
    管單、行動電話二手機買賣切結書1 紙、監視器翻拍照片等
    ，均附偵查卷，亦經被告同意下，提示被告所不否認在卷。
    本案除有被告前後供述一致之任意性自白外，復有前述證人
    之筆錄、物證等補強證據為證，足認被告之自白與前述犯罪
    事實相符。本案事證明確，被告犯行堪以認定，應予論罪科
    刑。
三、按94年2月2日修正公布之刑法總則及分則編，其中諸多條文
    已修正變動，並均自95年7月1日施行，自有修正前後之舊、
    新法比較問題。其中刑法第2條第1項修正為：「行為後法律
    有變更者，適用行為時之法律。但行為後之法律有利於行為
    人者，適用最有利於行為人之法律」。不論修正前後之本條
    項規定，均係在規範行為後法律變更所生新、舊法比較適用
    之準據法，是於新法施行後，自應適用新法第2條第1項之規
    定，為「從舊從輕」之比較（最高法院95年5月23日第8次刑
    事庭會議決議同此見解）。惟按比較法律孰為有利於行為人
    時，應就罪刑「有關」之一切情形，比較其全部之結果，而
    為整個之適用，不能割裂而分別適用有利益之條文。最高法
    院27年上字第2615號判例曾有此意旨。亦即基於「法律一體
    適用」之原則，於新舊法之比較，亦不應一部適用新法、一
    部適用舊法。此處所指「一體適用」、「禁止一部適用」，
    係指相同法條內之「要件及效果」不應割裂適用，而一部適
    用新法、一部適用舊法；或法律效果相牽涉，而有牽連關係
    之法條，不應僅取其一部適用舊法，他部卻適用新法而言（
    例如93年1月9日修正施行之毒品危害防制條例，將強制戒治
    期間修正為6月以上不得逾1年，較修正前之1年，且有停止
    戒治期間命保護管束之規定，較不利於行為人，實務上因而
    認為應適用修正前強制戒治之規定，此時基於法律一體適用
    原則，對於修正前與之有配套、效果相牽連之「撤銷停止戒
    治」之制度，即應一體適用，不應一部適用修正前停止戒治
    制度，他部又謂「撤銷停止戒治」制度不利行為人，而適用
    新法刪除之規定）。至於兩相獨立（縱屬相同法典內）之法
    條，其各有不同之要件及法律效果，二者既不相屬，又無相
    牽連之情形，如分別經修正者，自無禁止各別條文單獨依修
    正前後規定比較其輕重之必要，尤其此次刑法之修正，主管
    機關一再宣示採行「寬嚴並進的刑事政策」，既曰「寬嚴並
    進」，自同時有寬於行為人，及嚴於行為人之修法，例如修
    正刑法第47條規定，限於「故意再犯」者，始構成累犯，而
    較有利於行為人（放寬的刑事政策）；修正刑法第62條，將
    原自首「應」減輕其刑之規定，修正為「得」減輕其刑之規
    定，而較不利於行為人（從嚴的刑事政策），此時對於刑法
    修正前，非故意再犯罪，而自首之被告，於修正後適用法律
    時，自應許其分別適用較有利被告之修正後刑法第47條，認
    定不構成累犯，及適用較有利於被告之修正前刑法第62 條
    ，認定「應」減輕其刑，方符修正後刑法第2 條第1 項「從
    新從輕」之原則，且未違上述「法律一體適用」原則。是最
    高法院95年5 月23日第8 次刑事庭會議決議雖曾認為：「比
    較時應就罪刑有關之共犯、未遂犯、想像競合犯、牽連犯、
    連續犯、結合犯，以及累犯加重、自首減輕暨其他法定加減
    原因（如身分加減）與加減例等一切情形，綜其全部罪刑之
    結果而為比較」等語。該決議固有不應割裂比較法條之意，
    惟應係指各該法條相互間有所相屬或牽連之前提下，不應割
    裂適用，至於相同法條更不應割裂適用（例如修正刑法第47
    條前段將「有期徒刑」改為「徒刑」，後段將於不限故意、
    過失再犯者，限於「故意再犯」，適用時即不得割裂為前、
    後段而為比較），在互不相屬，各別獨立之法條，自甚難或
    無從「綜其全部罪刑之結果」比較（前述同時涉及累犯及自
    首之例甚明），尤其，該決議內容並無明示應「全部適用」
    新法或舊法之意旨，此處所強調「綜其全部罪刑之結果而為
    比較」，毋寧係強調所應適用之法條均應予比較，且因為修
    正條文多為總則性之指示性法律，而應綜合分則性之處罰條
    文適用，不宜單就總則條文抽象比較，或有所漏列比較之意
    。查被告所為如附表1 編號1 至8 所示之行為後，與本案相
    關之刑法有如下之修正，應探討有無新、舊法比較之必要：
  (一)刑法第28條關於共同正犯之規定：
    被告庚○○與戊○○2 人就本件搶奪犯行，有犯意聯絡及行
    為分擔，為共同正犯。而被告行為後，刑法第28條共同正犯
    之規定，由原條文之「二人以上共同實『施』犯罪之行為者
    ，皆為正犯」，修正為「二人以上共同實『行』犯罪之行為
    者，皆為正犯」，涉及共同正犯構成要件之變更，且立法理
    由明文表示仍不排除所謂「共謀共同正犯」。經比較新、舊
    法之結果，二者規定適用之結果並無不同，應適用修正前刑
    法第28條。
  (二)刑法第56條關於連續犯規定：
    修正後刑法第56條業已刪除，如依修正前刑法第56條，行為
    人連續數行為而犯同一之罪名者，以一罪論，但得加重其刑
    至二分之一。被告先後多次各別為如附表1 編號1 至8 所示
    之行為，如時間緊接，所犯係構成要件相同之罪名，經新舊
    法比較結果，自以適用修正前之刑法第56條較有利於被告，
    而應適用修正前該條規定。
  (三)刑法第47條關於累犯之規定：
    修正後刑法第47條，除增列第2 項關於強制工作執行完畢或
    免除，5 年以內故意再犯有期徒刑以上之罪，仍以累犯論之
    規定外，將修正前之「有期徒刑」修正為「徒刑」（亦即包
    括無期徒刑），並於後段增列限於「故意再犯」者，始構成
    累犯之要件。查被告係受有期徒刑之執行完畢，5 年以內再
    故意犯本件有期徒刑以上之罪，為累犯，不論依修正前之刑
    法第47條，或修正後之刑法第47條第1 項規定，均符累犯加
    重其刑之要件，相較下並無有利或不利情形，自不生新、舊
    法比較之問題，逕依修正前之刑法第47條，論以累犯，並加
    重其刑。
  (四)刑法第51條第5款關於有期徒刑，定應執行刑之規定：
    查被告於裁判確定前犯數罪，其行為後，刑法第51條第5 款
    亦業於上述日期修正公布及施行。修正前刑法第51條第5 款
    規定，數罪併罰，分別宣告其罪之刑，「宣告多數有期徒刑
    者，於各刑中之最長期以上，各刑合併之刑期以下，定其（
    應執行）刑期。但不得逾20年」。修正後刑法第51條第5 款
    規定之本文同修正前之規定，惟於但書將「不得逾20年」之
    限制，修正為「不得逾30年」。修正理由（略以）：為兼顧
    數罪併罰與單純數罪之區別及刑罰衡平原則，對於有期徒刑
    合併定應執行刑之上限應予提高，爰酌予提高至30年，以資
    衡平等語。修正後之該條將應執行刑之上限提高為30年，雖
    較符衡平原則，且就國人平均壽命而言，顯較修正前之20年
    上限為合理，惟就行為人而言，顯生實質刑罰法律效果之變
    更，自屬法律變更，而有新舊法比較之適用。比較修正後之
    規定，將宣告多數有期徒刑定執行刑之上限，由修正前之不
    得逾20年，提高為不得逾30年，修正後之規定顯較不利於行
    為人，依刑法第2 條第1 項前段之規定，自應依修正前之刑
    法第51條第5 款，定其應執行之刑。又最高法院95年5 月23
    日第8 次刑事庭會議決議尚認為，於裁判確定前犯數罪，其
    中一罪在新法施行前者，亦應依有利於被告之修正前刑法第
    51條第5 款之規定，定其應執行之刑。基於有利於行為人之
    解釋及適用，本院亦贊同之。
四、核被告所為如附表1 編號1 至8 所示之行為，均於刑法修正
    施行前，均係犯刑法第325 條第1 項搶奪罪，各次犯行均與
    戊○○有犯意聯絡及行為分擔，依修正前之刑法第28條，均
    為共同正犯；所為各次共同搶奪犯行，其犯罪時間接近，所
    犯均係構成要件相同之罪名，顯係基於概括之同一犯意為之
    ，為連續犯，應論以一罪，並依修正前刑法第56條之規定，
    加重其刑。所為如附表1 編號9 所示之行為，係於刑法修正
    施行後為之，行為時已無連續犯之規定，且距前次搶奪犯行
    已有相當時日，係另犯刑法第325 條第1 項搶奪罪，無成立
    連續犯或接續犯之可能，而與附表1 編號1 至8 之連續搶奪
    罪，犯意各別，行為互殊，應分論併罰。所為如附表2 所示
    之行為，均係於刑法修正施行後為之，分別均係犯刑法第
    320 條第1 項竊盜罪，因行為時已無連續犯之規定，先後二
    次犯行時間、地點並無密接之接續關係，顯非基於單一犯罪
    決意所為，而為犯意各別，行為互殊之數罪併罰關係，應分
    論併罰為二罪，並與上述連續搶奪罪、搶奪罪，四罪間分論
    併罰。末查被告前曾因贓物案件，經臺灣桃園地方法院於民
    國93年9 月6 日以93年度壢簡字第824 號判處有期徒刑4 月
    確定，於95年3 月12日執行完畢，有臺灣高等法院被告全國
    前案紀錄表1 件在卷可佐，其於5 年內再犯本件有期徒刑以
    上刑之各罪，均為累犯，附表1 編號1 至8 部分，均應依修
    正前刑法第47條規定，加重其刑；附表1 編號9 部分，應依
    修正後刑法第47條規定，加重其刑。爰審酌被告正值青年且
    四肢健全，卻不思以勞力之正途賺取財物，竟無視於他人所
    擁有之身體自由及財產等權，而為上述犯行之犯罪動機、手
    段；對於被害人之身體自由及心理安全等均造成傷害，勢必
    影響被害人對於人們之間的互信基礎等犯罪後結果及所生影
    響，及被告犯罪後於偵查及本院審理中均坦承犯行，節省司
    法調查上之訴訟資源，犯後態度尚稱良好等一切情狀，分別
    量處如主文所示之刑，以示儆懲，並定其應執行之刑。
據上論斷，應依刑事訴訟法第273 條之1 、第273 條之2 、第
299 條第1 項前段，修正後刑法第2 條第1 項、修正前刑法第28
條、修正前刑法第56條、刑法第325 條第1 項、第320 條第1 項
、修正前刑法第47條、修正後刑法第47條、修正前刑法第51條第
5款，刑法施行法第1條之1第1項、第2項前段，判決如主文。
本案經檢察官鍾雅蘭到庭執行職務。
中     華    民    國     95    年   10   月    25    日
                        臺灣桃園地方法院刑事第六庭
                            法  官  錢  建  榮
以上正本證明與原本無異。
如不服本判決，應於判決送達後10日內向本院提出上訴狀（應附
繕本），上訴於臺灣高等法院。
                            書記官  劉  寶  霞
中    華    民    國    95    年    10    月    30    日
附錄本案論罪科刑法條全文：
中華民國刑法第320條
（普通竊盜罪、竊佔罪）
意圖為自己或第三人不法之所有，而竊取他人之動產者，為竊盜
罪，處 5 年以下有期徒刑、拘役或 5 百元以下罰金。
意圖為自己或第三人不法之利益，而竊佔他人之不動產者，依前
項之規定處斷。
前二項之未遂犯罰之。
中華民國刑法第325條
（普通搶奪罪）
意圖為自己或第三人不法之所有，而搶奪他人之動產者，處 6 月
以上 5 年以下有期徒刑。
因而致人於死者，處無期徒刑或 7 年以上有期徒刑，致重傷者，
處 3 年以上 10 年以下有期徒刑。
第 1 項之未遂犯罰之。
附表1：
┌──┬──────┬─────────┬────┬───────────────┐
│編號│犯罪時間    │犯罪地點          │被害人  │遭搶奪之財物                  │
├──┼──────┼─────────┼────┼───────────────┤
│ 1  │95年5月17日 │桃園縣中壢市○○路│丙○○  │橘色編織型手提包1只（內含林毓 │
│    │15時40分許  │與忠義路路口      │        │雲、袁志忠、林其先郵局存款簿、│
│    │            │                  │        │提款卡、印章、丙○○中央信託局│
│    │            │                  │        │存款簿、提款卡、印章、合作金庫│
│    │            │                  │        │提款卡、印章、日盛銀行提款卡、│
│    │            │                  │        │存款簿、印章、袁志忠土地銀行提│
│    │            │                  │        │款卡、存款簿、印章、行動電話1 │
│    │            │                  │        │只、身分證、健保卡、汽、機車駕│
│    │            │                  │        │照、自然人憑證、袁睿麒、袁睿龍│
│    │            │                  │        │身分證、健保卡、鑰匙等、花旗銀│
│    │            │                  │        │行信用卡等物）。              │
├──┼──────┼─────────┼────┼───────────────┤
│ 2  │95年5月18日 │桃園縣中壢市○○路│甲○○  │土紅色手提包1只（內含身分證、 │
│    │14時30分許  │與中山路口        │        │印章、健保卡、國泰世華銀行、中│
│    │            │                  │        │國信託、日盛銀行存摺、金融卡、│
│    │            │                  │        │寶來證券集保存摺、國泰世華銀行│
│    │            │                  │        │空白支票1本、2000元、行動電話1│
│    │            │                  │        │只）等物。                    │
├──┼──────┼─────────┼────┼───────────────┤
│ 3  │95年5月18日 │桃園縣中壢市○○街│丁○○  │黑色手提包1只（內含身分證、健 │
│    │20時40分許  │中山路口          │        │保卡、玉山銀行金融卡、100元等 │
│    │            │                  │        │物）。                        │
├──┼──────┼─────────┼────┼───────────────┤
│ 4  │95年5月19日 │桃園縣中壢市○○路│謝翊蓮  │黑色背包1只（內含西門子牌行動 │
│    │19時50分許  │2段162號前        │        │電話1只、中國信託、第一銀行、 │
│    │            │                  │        │合作金庫、大潤發聯名信用卡、聯│
│    │            │                  │        │邦銀行信用卡、第一銀行、合作金│
│    │            │                  │        │庫、中華郵政提款卡、存款簿、印│
│    │            │                  │        │章2枚、身分證、健保卡、陳瑩宛 │
│    │            │                  │        │開立之支票、CANNON數位相機1臺 │
│    │            │                  │        │、勞保卡、駕照、1萬元、美金300│
│    │            │                  │        │元、人民幣2000元、金項鍊1條等 │
│    │            │                  │        │物）。                        │
├──┼──────┼─────────┼────┼───────────────┤
│ 5  │95年5月23日 │桃園縣中壢市○○路│劉鈺焄  │黑色手提包1只（內含身分證、健 │
│    │14時26分許  │1段88號前         │        │保卡、新竹企銀金融卡2張、中國 │
│    │            │                  │        │信託金融卡1張、1100元等物）。 │
├──┼──────┼─────────┼────┼───────────────┤
│ 6  │95年5月23日 │桃園縣中壢市中央西│乙○○  │背包1只（內含身分證、健保卡、 │
│    │20時許      │路270巷9號        │        │駕照、行照、學生證、新竹商銀、│
│    │            │                  │        │華南銀行、中華郵政提款卡各1張 │
│    │            │                  │        │、780元等物）。               │
├──┼──────┼─────────┼────┼───────────────┤
│ 7  │95年5月23日 │桃園縣中壢市九和一│己○○  │手提包1只（內含身分證、駕照、 │
│    │20時30分許  │街6號威尼斯影城前 │        │健保卡、學生證、國泰世華銀行提│
│    │            │                  │        │款卡、400元等物）。           │
├──┼──────┼─────────┼────┼───────────────┤
│ 8  │95年6月3日18│桃園縣中壢市慈惠三│蔡秀珠  │皮包1只（內含駕照2張、行照1張 │
│    │時35分許    │街106號前時       │        │、健保卡1張、行動電話1只、理光│
│    │            │                  │        │數位相機1臺、6000元等物）。   │
│    │            │                  │        │                              │
├──┼──────┼─────────┼────┼───────────────┤
│    │95年7月9日9 │桃園縣中壢市○○路│張雅惠  │行動電話1支（手機序號000000000│
│ 9  │時許        │42之1號前         │        │072367號MOTOROLA牌V191）      │
│    │            │                  │        │                              │
│    │            │                  │        │                              │
└──┴──────┴─────────┴────┴───────────────┘
附表2：
┌──┬──────┬─────────┬────┬───────────────┐
│編號│犯罪時間    │犯罪地點          │被害人  │遭竊財物                      │
│    │            │                  │        │                              │
├──┼──────┼─────────┼────┼───────────────┤
│ 1  │95年7月8日某│桃園縣平鎮市○○街│林義興  │機車1臺（車牌號碼MNS-353號）。│
│    │時許        │27巷3號前         │        │                              │
├──┼──────┼─────────┼────┼───────────────┤
│ 2  │95年7月19日1│桃園縣中壢市○○街│呂淑滿  │機車1臺（車牌號碼AX7-119號）。│
│    │0時許       │24號前            │        │                              │
└──┴──────┴─────────┴────┴───────────────┘


司法院資訊處製作；財團法人民間司法改革基金會備份。
